# 关于产品给客户用于测试如何核算

提问人：寒江雪 71 时间：2017-03-06 20:38:17
公司生产电子产品，在业务中经常会将产品给客户用于测试，测试完后客户会将产品退回公司，公司会将该产品再给其他客户用于测试，如此循环。客户在测试完后，可能购买产品，也可能不购买，如果购买的话，一般也是采购新的产品，而不是留下测试用的产品。这种模式下，该产品是在存货中一直河核算，还是计入销售费用？

回答人：chenyiwei
如果一直就用这件产品提供给客户测试，则类似于陈列品或展品，建议按成本转入固定资产，在预计可供用于展示或测试的年限内计提折旧，对应计入销售费用。